臺灣高等法院臺南分院民事裁定
111年度家聲字第12號
聲  請  人  林明記  
上列聲請人因與相對人林永來、林玉妥、林票、林珀男間分割遺
產事件（本院111年度家上字第56號），聲請法官迴避，本院裁
定如下：
    主  文
聲請駁回。
    理  由
一、聲請意旨略以：聲請人及林永宏2人（上訴人即原審原告）
    與相對人4人（上訴人即原審被告）間上開分割遺產事件，
    由本院陳春長法官（下稱承審法官）審理，詎承審法官與相
    對人4人在庭外有密切接觸、甚至握手等情事；且經聲請人
    及林永宏提出林永來傳給林永宏的LINE證物，承審法官卻說
    ：LINE不能佐證，如這個LINE證物可以佐證，要原告去請律
    師來告分（台語）等語，並於民國111年11月9日當庭謾罵聲
    請人「你做什麼老北（台語）」等語而侵害其人格權，足認
    承審法官執行職務有偏頗之虞，爰依民事訴訟法第33條第1
    項第2款規定聲請法官迴避等語。
二、按遇有下列各款情形，當事人得聲請法官迴避：法官有前
    條所定以外之情形，足認其執行職務有偏頗之虞者。又聲請
    法官迴避，應舉其原因，向法官所屬法院為之。前項原因應
    自為聲請之日起，於3日內釋明之。民事訴訟法第33條第1項
    第2款及第34條第1項、第2項分別定有明文。次按民事訴訟
    法第33條第1項第2款規定法官有應自行迴避而不自行迴避以
    外之情形，足認其執行職務有偏頗之虞，據而聲請法官迴避
    者，應以法官對於訴訟標的有特別利害關係，或與當事人之
    一造有密切之交誼或嫌怨，或基於其他情形客觀上足疑其為
    不公平之審判者為其原因事實，若僅憑當事人之主觀臆測，
    或不滿意法官進行訴訟遲緩，或認法官指揮訴訟欠當，則不
    得謂其有偏頗之虞。且此種迴避原因，依同法第34條第2項
    、第284條之規定，應提出能即時調查之證據以釋明之（最
    高法院108年度台抗字第106號裁定意旨參照）。又法官行使
    闡明權或指揮訴訟欠當，或法官就當事人聲明之證據不為調
    查，或法官就發現真實認有必要之證據依職權為調查，均不
    得謂其有偏頗之虞（最高法院109年度台抗字第1035號裁定
    意旨參照）。
三、查聲請人上開所陳承審法官執行職務有偏頗之虞等事由，關
    於聲請人所稱其所提出之LINE證物，經承審法官表示不能佐
    證乙節，並提出LINE對話紀錄2張為證（本院卷第9至10頁）
    ，惟經本院調取兩造間本院111年度家上字第56號分割遺產
    事件卷宗查閱結果，上開LINE對話紀錄業經聲請人及林永宏
    於原審起訴時即已提出作為證據（該案調字卷第85、87頁）
    ，而屬全案卷證資料之一，且承審法官於111年11月9日準備
    程序期日亦有提示上開LINE對話紀錄予上訴人即聲請人、林
    永宏2人表示意見（該案本院卷第99頁），至於該證據之證
    明力如何認定，則屬法院依法審判之職權，且承審法官依法
    本得於開庭時適時公開心證並行使闡明權及勸諭和解，聲請
    人縱不滿意承審法官此部分訴訟指揮，亦不能僅憑聲請人之
    主觀臆測，即謂承審法官執行職務有何偏頗之虞；再者，聲
    請人就其所主張承審法官與相對人4人在庭外有密切接觸及
    握手，並當庭謾罵聲請人「你做什麼老北（台語）」等語等
    情，均未據聲請人提出可即時調查之證據以資釋明。此外，
    聲請人復未能提出其他承審法官對於訴訟標的有特別利害關
    係，或與當事人之一造有密切之交誼或嫌怨，或基於其他情
    形客觀上足疑其為不公平之審判之具體原因事實，揆諸上開
    說明，聲請人聲請承審法官迴避，核與民事訴訟法第33條第
    1項之要件不符，不應准許。
四、據上論結，本件聲請為無理由，爰裁定如主文。
中　　華　　民　　國　　111 　年　　11　　月　　28　　日
                    家事法庭    審判長法　官  藍雅清

                                      法　官  張季芬

                                      法　官  王雅苑
上為正本係照原本作成。
如對本裁定抗告，須於本裁定送達後10日內向本院提出抗告狀（
須附繕本），並應繳納抗告費新臺幣1千元。　　　　　　　
中　　華　　民　　國　　111 　年　　11　　月　　28　　日

                                      書記官  李良倩